【裁判字號】    98,訴,332
【裁判日期】    991026
【裁判案由】    違反毒品危害防制條例
【裁判全文】
臺灣屏東地方法院刑事判決               98年度訴字第332號
公  訴  人  臺灣屏東地方法院檢察署檢察官
被      告  子○○
選任辯護人  鄭明達律師
被      告  丙○○
選任辯護人  葉武侯律師
被      告  丁○○
選任辯護人  李淑妃律師
被      告  己○○
選任辯護人  柳聰賢律師
被      告  癸○○
選任辯護人  鍾治漢律師
被      告  壬○○
選任辯護人  陳麗珍律師
上列被告因違反毒品危害防制條例案件，經檢察官提起公訴（97年
度偵字第2958、3626、5195、5284、1390、1391、1596、1875號
），本院判決如下：
    主  文
子○○犯附表編號(一)、(二)、(三)、(四)之罪，各處如附表編號(一)
、(二)、(三)、(四)之刑，應執行有期徒刑貳拾年，未扣案單獨販
賣第一級毒品所得新台幣壹仟元沒收之，如全部或一部不能沒收
時，以其財產抵償之；未扣案共同販賣第一級毒品所得新台幣壹
仟元與丁○○連帶沒收，如全部或一部不能沒收時，以其等財產
連帶抵償之，扣案0000000000號手機壹支、電子磅秤壹台、糖粉
貳包、塑膠藥鏟貳支、茶葉鐵罐壹個、空夾鏈袋壹包均沒收。
丁○○犯附表編號(三)、(四)之罪，各處如附表編號(三)、(四)
之刑，應執行有期徒刑陸年，未扣案共同販賣第一級毒品所得新
台幣壹仟元與子○○連帶沒收，如全部或一部不能沒收時，以其
等財產連帶抵償之，扣案0000000000號手機壹支、電子磅秤壹台
、糖粉貳包、塑膠藥鏟貳支、茶葉鐵罐壹個、空夾鏈袋壹包均沒
收。
己○○犯附表編號(五)、(六)、(七)、(八)、(九)、(十)之罪，各處
如附表編號(五)、(六)、(七)、(八)、(九)、(十)之刑，應執行有期
徒刑貳拾貳年，未扣案單獨販賣第一級毒品所得新台幣壹萬貳仟
元沒收之，如全部或一部不能沒收時，以其財產抵償之；未扣案
共同販賣第一級毒品所得新台幣貳仟元與壬○○連帶沒收，如全
部或一部不能沒收時，以其等財產連帶抵償之，扣案電子磅秤壹
台、塑膠藥鏟支、空夾鏈袋壹包均沒收。
壬○○犯附表編號(七)、(八)、(九)、(十)之罪，各處如附表編
號(七)、(八)、(九)、(十)之刑，應執行有期徒刑拾捌年，未扣
案共同販賣第一級毒品所得新台幣貳仟元與己○○連帶沒收，如
全部或一部不能沒收時，以其等財產連帶抵償之，扣案電子磅秤
壹台、塑膠藥鏟支、空夾鏈袋壹包均沒收。
子○○、丁○○、己○○、壬○○其餘被訴部分無罪。
丙○○無罪。
癸○○無罪。
    事  實
一、子○○於民國92年間因施用毒品案件，經本院以92年訴字第
    757 號判決判處有期徒刑8 月確定，於94年4 月12日期滿執
    行完畢出監；丁○○於94年間因施用毒品案件，經本院以94
    年度訴字第971 號判決判處有期徒刑8 月確定，於95年7 月
    31日期滿執行完畢出監；己○○於94年間因施用毒品案件，
    經本院以94年度訴字第751 號判決判處有期徒刑1 年4 月確
    定，復於同年間因施用毒品案件，經本院分別以94年度簡字
    第1172號判決、94年度訴字第1135號判決判處有期徒刑6 月
    、1 年確定，上開3 案經本院以96年度聲減字第509 號、43
    3 號裁定分別減為有期徒刑8 月、3 月、6 月，應執行有期
    徒刑10月確定，於96年9 月17日假釋付保護管束出監，96年
    12月6 日假釋期滿未經撤銷而執行完畢。
二、子○○詎仍不知悔改，基於販賣第一級毒品海洛因以營利之
    犯意，於下列時地以下述方式販賣第一級毒品海洛因：
(一)、96年6 月中至同年6 月底間某日，在接獲丁○○、乙○○以
    公共電話撥打其所有之0000000000號行動電話，向其要求購
    買新台幣（下同）500 元之第一級毒品海洛因，即騎乘紅色
    機車至屏東縣屏東市○○路66號之「永利通訊行」旁巷口，
    將海洛因1 包交予丁○○及乙○○，並收取價金500 元。
(二)、96年6 月底至97年2 月9 日間某日，在接獲丁○○、乙○○
    以公共電話撥打其向友人朱俊祿所借用之0000000000號行動
    電話，向其約定購買500 元之第一級毒品海洛因時，自行騎
    乘紅色機車至約定之上開「永利通訊行」旁巷口，將海洛因
    1 包交予丁○○及乙○○，並收取價金500 元。
三、子○○及丁○○共同基於販賣第一級毒品海洛因以營利之犯
    意聯絡，於下列時地以下述方式販賣第一級毒品海洛因：
(一)、97年4 月28日晚間6 時許，甲○○以其所有之0000000000號
    撥打至子○○向丑○○所取得、交予丁○○持用之00000000
    00號行動電話，向其等購買500 元之海洛因，並約定於屏東
    市○○○路上之代天府前交易，子○○、丁○○應允後，由
    子○○命丁○○持海洛因騎乘機車至上開約定地點，將海洛
    因交予甲○○，並取得500 元價金。
(二)、97年4 月30日晚間6 時許，甲○○以其所有之0000000000號
    撥打至子○○所有、交予丁○○持用之0000000000號行動電
    話，向其等購買500 元之海洛因，並約定於上開代天府前交
    易，子○○、丁○○應允後，由子○○命丁○○持海洛因騎
    乘機車至上開約定地點，將海洛因交予甲○○，並取得500
    價金。嗣於97年5 月1 日14時10分許，經員警持本院搜索票
    至子○○位於屏東市○○○路70巷1 號2 樓B 室住處搜索，
    扣得子○○、丁○○所有供販賣使用之電子磅秤1 台、塑膠
    藥鏟2 支、糖粉2 包、放置糖粉所用之茶葉鐵罐1 個、空夾
    鏈袋1 包、子○○所有供販賣毒品使用之0000000000號行動
    電話、子○○友人朱俊祿所出借之0000000000號之行動電話
    1 支。嗣子○○、丁○○於偵查中供出己○○為其上開三(一)
    、(二)事實之第一級毒品之來源，經警進而搜索而查獲己○○
    （詳下述）；丁○○並於偵查及審判中自白其販賣海洛因之
    行為。
四、己○○詎仍不知悔改，基於販賣第一級毒品海洛因以營利之
    犯意，於下列時地以下述方式販賣第一級毒品海洛因：
(一)、97年3 、4 月間，子○○與其女友丙○○共同前往己○○所
    開設，位於屏東縣九路鄉○○路○段之「限制級檳榔攤」向
    己○○購買6,000 元之第一級毒品海洛因。己○○應允後，
    即取出6,000 元之海洛因交予子○○並收受價金。
(二)、97年5 月1 日上午某時許，子○○與丁○○共同前往己○○
    上開「限制級檳榔攤」，由子○○向己○○表明要購買6,00
    0 元之第一級毒品海洛因。己○○應允後，即取出6,000 元
    之海洛因交予子○○並收受價金。
五、己○○於97年4 月間某日起，僱用壬○○於上開限制級檳榔
    攤工作，二人並基於共同販賣第一級毒品海洛因以營利之犯
    意聯絡，由己○○指示壬○○與前往該處購買海洛因之買家
    交易，而於下列時點，共同在限制級檳榔攤以下述方式販賣
    第一級毒品海洛因：
(一)、於97年5 月26日18時許，辛○○騎乘機車至上開「限制級檳
    榔攤」向壬○○要求購買500 元之海洛因，壬○○即取出50
    0 元之海洛因交予辛○○並收受金錢。
(二)、於97年5 月27日18時許，辛○○騎乘機車至上開「限制級檳
    榔攤」向壬○○要求購買500 元之海洛因，壬○○即取出50
    0 元之海洛因交予辛○○並收受金錢。
(三)、於97年4 月底某日9 時許，庚○○騎乘機車至上開「限制級
    檳榔攤」向壬○○要求購買500 元之海洛因，壬○○即取出
    500元之海洛因交予庚○○並收受金錢。
(四)、於97年4 月底某日14時許，庚○○騎乘機車至上開「限制級
    檳榔攤」向壬○○要求購買500 元之海洛因，壬○○即取出
    500 元之海洛因交予庚○○並收受金錢。嗣於97年5 月28日
    14時許，警方因子○○、丁○○之指證，至上述限制級檳榔
    攤查獲壬○○。再於同日20時30分許，持本院搜索票於該處
    查獲己○○、辛○○、戊○○等3 人，並扣得己○○所有供
    販賣毒品所用電子磅秤1 台、空夾鏈袋1 包、塑膠藥鏟3 支
六、案經屏東縣政府警察局里港分局報告台灣屏東地方法院檢察
    署檢察官偵查起訴。
    理  由
壹、證據能力方面
一、按被告以外之人於審判外向法官所為之陳述，得為證據；被
    告以外之人於偵查中向檢察官所為陳述，除顯有不可信之情
    況者外，得為證據，同法第159 條之1 定有明文。而偵查中
    對被告以外之人（包括證人、鑑定人、告訴人、被害人及共
    同被告等）所為之偵查筆錄，或被告以外之人向檢察官所提
    之書面陳述，性質上均屬傳聞證據。惟現階段刑事訴訟法規
    定檢察官代表國家偵查犯罪、實施公訴，依法其有訊問被告
    、證人及鑑定人之權，證人、鑑定人且須具結，而實務運作
    時，檢察官偵查中向被告以外之人所取得之陳述，原則上均
    能遵守法律規定，不致違法取供，其可信度極高，職是，被
    告以外之人前於偵查中已具結而為證述，除反對該項供述得
    具有證據能力之一方，已釋明「顯有不可信之情況」之理由
    外，不宜以該證人未能於審判中接受他造之反對詰問為由，
    即遽指該證人於偵查中之陳述不具證據能力。查被告丁○○
    、子○○、俞蕙玲、己○○於本院羈押訊問中在法官面前之
    陳述、被告子○○於97年5 月16日、被告癸○○於97年6 月
    4 日、壬○○於97年6 月6 日、7 月14日、丁○○97年5 月
    14日以證人身分在偵查中所為之陳述及證人甲○○、丑○○
    、庚○○於偵查中所為之陳述，業經具結，且均無證據證明
    有受外力干擾及影響，並無顯不可信之情況，故前揭被告及
    證人於法官、檢察官面前之陳述及上開證人於偵查中向檢察
    官所為之證述，依前揭規定，自均有證據能力。
二、次按被告以外之人於檢察事務官、司法警察官或司法警察調
    查中所為之陳述，與審判中不符時，其先前之陳述具有較可
    信之特別情況，且為證明犯罪事實存否所必要者，得為證據
    ，刑事訴訟法第159 條之2 定有明文。所謂「較可信之特別
    情況」之情形，亦應就前後陳述時之各種外部情況進行比較
    ，以資決定何者外部情況具有可信性。若陳述係在特別可信
    之情況下所為，則虛偽陳述之危險性即不高，雖係審判外陳
    述，或未經被告反對詰問，仍得承認其有證據能力。本件證
    人即同案被告壬○○於警詢中證述有無「為被告己○○販賣
    第一級毒品海洛因予被告證人辛○○、庚○○」乙節，及證
    人即同案被告癸○○有無「為被告林恭宏販賣第一級毒品海
    洛因予被告壬○○」一事，及證人丑○○警詢中所證「被告
    丙○○有無單獨交付毒品」各情，與其等在本院審理中所為
    證述不符，而本院審酌販賣第一級毒品罪刑極重，警詢過程
    當時，被告己○○、丙○○並未在場，較不易因人情壓力，
    有所顧忌，而迴避不利被告之陳述，又被告壬○○、癸○○
    雖供稱員警要求伊配合，渠等始為被告己○○不利供述，然
    參以員警僅係告以要求配合等語，並非脅迫、威嚇，在其2
    人係本於自由意志就相關犯罪事實供承詳盡之下，於警詢中
    所為供述具有任意性，況被告癸○○於97年6 月4 日警詢後
    再於同日接受檢察官偵訊時供承：「我說出己○○那麼多事
    情，我怕他會報復我，希望我的名字不要曝光」等語，益證
    其先前所述之可信性，綜上，被告壬○○、癸○○及證人丑
    ○○於警詢中之供證述，客觀上較本院審理時具有較可信之
    特別情況，且亦為證明犯罪事實存否所必要，依上揭規定，
    其等於警詢中之證言自有證據能力。
三、另按被告以外之人於審判外之言詞或書面陳述，除法律有規
    定者外，不得作為證據；法院或檢察官得囑託醫院、學校或
    其他相當之機關、團體為鑑定，或審查他人之鑑定，並準用
    第20 3條至第206 條之1 之規定；其須以言詞報告或說明時
    ，得命實施鑑定或審查之人為之，刑事訴訟法第159 條第1
    項、第208 條第1 項分別定有明文。是法院或檢察官依刑事
    訴訟法第208 條第1 項之規定，囑託鑑定機關所出具之鑑定
    報告，屬刑事訴訟法第206 條第1 項之鑑定報告，應為上開
    傳聞法則之例外。故高雄市立凱旋醫院及法務部調查局於本
    案偵查中，受檢察官指定就扣案物品所為之鑑定而出具之濫
    用藥物鑑定書，依前揭說明自有證據能力。
四、再按刑事訴訟法第159 條之3 規定：「被告以外之人於審判
    中有下列情形之一，其於檢察事務官、司法警察官或司法警
    察調查中所為之陳述，經證明具有可信之特別情況，且為證
    明犯罪事實之存否所必要者，得為證據：一、死亡者。二、
    身心障礙致記憶喪失或無法陳述者。三、滯留國外或所在不
    明而無法傳喚或傳喚不到者。四、到庭後無正當理由拒絕陳
    述者。」查證人即被告戊○○及被告乙○○分別經檢察官及
    辯護人於準備程序中聲請到庭做證，惟經本院合法對其戶籍
    地及卷內居所地址送達審理期日傳票，而未於99年6 月22、
    8 月3 日、9 月14日之審理期日到庭，有本院送達證書3 紙
    及審判筆錄3 份在卷可按，而被告戊○○已於98年11月29日
    為本院發通緝在案，有本院通緝稿1 紙可佐，是被告戊○○
    顯已逃匿，上開2 人經本院多次傳喚拘提而不到，已合於上
    開規定之「傳喚不到之情形」，另審酌上開2 人於屏東縣警
    察局內依法接受具法定職權之公務員詢問，復未與被告子○○、丁○○、壬○○、己○○具怨恨嫌隙，當無陷害其等之
    虞，顯具特別可信之情況，且為證明本案待證事實之必要，
    本院認其於警詢所證，應具證據能力。
五、末按被告以外之人於審判外之陳述，雖不符前4 條之規定，
    而經當事人於審判程序同意作為證據，法院審酌該言詞陳述
    或書面陳述作成時之情況，認為適當者，亦得為證據，刑事
    訴訟法第159 條之5 第1 項定有明文。其立法意旨在於傳聞
    證據未經當事人之反對詰問予以核實，原則上先予排除。惟
    若當事人已放棄反對詰問權，於審判程序中表明同意該等傳
    聞證據可作為證據，基於尊重當事人對傳聞證據之處分權，
    及證據資料愈豐富，愈有助於真實發現之理念，且強化言詞
    辯論主義，使訴訟程序得以順暢進行，上開傳聞證據亦均具
    有證據能力。經查，檢察官、被告6 人就本院所引用除前揭
    一至四部分外，其餘被告以外之人於審判外之陳述均知為傳
    聞證據，並同意作為證據，本院審酌此等證據資料依作成時
    之情況並無不法及不可信之情事，且與待證事實具有關聯性
    ，認為適宜作為本案之證據，故均有證據能力，合先敘明。
六、此外，證人丑○○於警詢中關於被告子○○犯罪事實所為之
    證述，雖因被告子○○及其辯護人不同意做為證據，而無證
    據能力，惟按同法第159 條第1 項規定所禁止作為證據者，
    僅係禁止作為認定犯罪事實及法律效果之實質證據，至於作
    為證明其他證據證明力之彈劾證據，屬自由證明範圍，要非
    為法所禁止（最高法院94年度台上字第6732號、94年度台上
    字第6881號判決要旨參照）。是以證人丑○○就被告子○○
    所涉部分於警詢時之陳述，仍得作為彈劾證據，不受刑事訴
    訟法第159 條第1 項之限制。
貳、實體方面
甲、有罪部分
一、訊據被告丁○○對其上開販賣第一級毒品海洛因之犯行坦承
    不諱；被告子○○、己○○、壬○○則矢口否認有何販賣第
    一級毒品海洛因之行為，被告子○○辯稱：「我只有和他們
    合資購買，並不是販賣海洛因給他們」；、被告己○○辯稱
    ：「我沒有賣過毒品給任何人，我只有看過子○○而已，但
    是不認識他」、被告壬○○則辯稱：「我們沒有賣過毒品給
    任何人」云云，經查：
(一)、被告子○○單獨及與被告丁○○共同販賣第一級毒品部分
1、 被告丁○○曾於96年6 月中及97年年初之間與證人乙○○合
    資，以公共電話撥打被告子○○手機，向其以每包500 元之
    代價購買第一級毒品海洛因共2 次之事實，業據被告丁○○
    於本院審理時證述明確（見本院卷(二)第45頁），核與證人乙○○於警詢中所證：「我與丁○○在屏東市○○路永利通訊
    行巷口，要向被告子○○購買海洛因前，會先以屏東市○○
    路中華電信建國服務中心的公用電話，打給子○○之000000
    0000號及0000000000號行動電話約定交易地點及數量後，再
    進行毒品交易；子○○都騎一台紅色機車到永利通訊行巷口
    將毒品交給我或丁○○，我們在那邊和子○○購買海洛因都
    是1 包500 元，都是以透明夾鏈袋包裝」等語（見97年度偵
    字第2958號卷(二)第10至12頁）及偵訊中所證：「我和丁○○
    一起和子○○買海洛因是在96年6 月中至6 月底左右，是在
    永利通訊行附近買的，是買500 元，最後一次是在97年2 月
    11日前3 、4 天左右和丁○○合買500 元，我們都是以公共
    電話和子○○聯絡」（見97年度偵字第2958號卷(一)第142 至
    147 頁）等語相符，參以證人乙○○就其與被告丁○○向被
    告子○○購買海洛因之方式、交易情節均能證述詳盡，且與
    其等在警詢中所述並無出入，復與被告丁○○於本院所證相
    符，是其等所述應可信採，況被告子○○亦於警詢中自承被
    告丁○○及證人乙○○都用公共電話撥打伊0000000000號手
    機聯絡，說要撥500 元東西，乙○○都是透過丁○○和伊聯
    絡後，再由丁○○騎機車載乙○○跟伊碰面。500 元是金額
    ，東西指海洛因」等語（見0000000000號警卷第70至71頁）
    ，是被告子○○上開2 次販賣第一級毒品海洛因予被告丁○○及證人乙○○之事實，應堪認定。
2、 被告丁○○曾於97年4 月28日、4 月30日晚間6 時許替被告
    子○○送海洛因給買家即證人甲○○一事，業據被告丁○○
    偵訊及本院審理時證述在卷（見97年度偵字第3958號卷(一)第
    9 至11頁、本院卷(二)第47頁正反面），而證人甲○○亦於偵
    訊中證稱：「我在97年4 月28日、30日，總共向丁○○買了
    二次海洛因，每次買500 元，詳細時間我不記得，都是丁○○送到建興南路復興國小後面的代天府給我，他都是騎機車
    來」等語（見97年偵字第2958號卷(二)第2 至3 頁），並於本
    院審理時證稱：「我曾向丁○○購買2 次毒品，確實的時間
    如同我在偵查中所述，我在偵查中所言均實在，我二次都購
    買500 元，都是丁○○拿毒品出來給我」等語（見本院卷(二)
    第51頁反面至第53頁），而證人甲○○於97年4 月30因施用
    第一級毒品海洛因，而為台灣屏東地方法院檢察署檢察官以
    97年度毒偵字第1156號起訴，有該署起訴書1 份在卷可按，
    （見97年度偵字第2958號卷第149 至150 頁），核與被告丁○○、證人甲○○前揭所證相符，是被告丁○○在上述二日
    拿取證人甲○○所欲購買之海洛因前往約定地點交付之事實
    ，已無疑義。
3、 又0000000000號行動電話是被告子○○交予被告丁○○所使
    用，業據被告子○○及丁○○於警偵訊中供承在卷（見0000
    000000號警卷第8 頁、27頁；97年度偵字第2958號卷(一)第14
    5 頁），而證人甲○○於偵查中證稱：「我是因為在屏安醫
    院喝美沙冬才知道丁○○那邊有毒品，電話是我向丁○○問
    的，號碼是後面有404 號」等語（見97年偵字第2958號卷(二)
    第3 頁），而證人甲○○於本院審理時證稱：「我和丁○○
    、子○○是喝美沙冬認識，丁○○拿電話號碼給我，我打他
    給我的電話號碼，他們二人都與我聯絡，我不知道他們的關
    係，他們和我說我不舒服的話就打這支電話給他們」等語（
    見本院卷(二)第52頁正反面），而被告子○○亦供承證人甲○○與其並無怨隙，所證復係死刑、無期徒刑以上之重罪，在
    無利害關係之下，自無構陷被告子○○之理。復參以被告子
    ○○於警詢中供承被告丁○○所居住位於屏東市○○路之「
    一品大旅社」338 號房間，係其為被告丁○○所支付租金（
    見0000000000號警卷第72頁），可證被告丁○○之資力顯不
    及於被告子○○，在其起居尚須仰賴被告子○○出資之情形
    下，難認係被告丁○○自行經營販毒營收，衡情應係被告子
    ○○主導而指示被告丁○○前往交付，二人共同具有販賣毒
    品之犯意聯絡無訛。另證人甲○○雖於本院審理時證稱被告
    丁○○第一次交付海洛因時，並無向其收取價金500 元，惟
    其均係以購買海洛因之意思向被告2 人為要約，於達成買賣
    之意思合致之後，再由被告丁○○持海洛因前往約定地點交
    付，業如上述，是被告2 人與證人甲○○均係本於買賣之意
    思而交易毒品，自不因未取得價金而有別，被告子○○、丁○○該次亦屬販賣既遂。從而，被告子○○、丁○○上開2
    次販賣海洛因之行為，要無疑義。
4 、被告子○○雖辯稱其係和被告丁○○、證人乙○○、甲○○
    合資購買毒品云云，然一般合資購買毒品者之動機，或因手
    頭較不寬裕，或因集資可購得量大且品質較優之毒品，雖不
    一而足，然毒品量微價高，且依其品質、純度對解癮之效果
    亦有差別，故施用毒品者對於購入毒品之重量、品質及純度
    等無不錙銖必較，從而合資購毒之數人，必將出資之比例言
    明在先，復依各自比例出資取用完足，並盡可能當面要求毒
    販依各人出資金額分裝，苟未能相偕前往取得毒品者，亦當
    要求出面取得毒品之人，需將整體毒品在數人面前依出資比
    例分裝，而確保自己所取得之毒品數量或品質可與分攤之價
    格相當，方符常理，此觀證人乙○○於警詢所證與被告壬○○共同購買海洛因時，會得知各人出資多寡情形及一同前往
    取得毒品之情即明（見97年度偵字第2958號卷(二)第11頁）。
    而證人即被告丁○○、證人乙○○、甲○○向被告子○○購
    買毒品時，均由買方直接就毒品數量及價格而為指明，未見
    被告子○○表明其欲出資之數額及數量，且被告子○○係事
    後逕將500 元等值之海洛因交予證人即被告丁○○、證人乙○○、甲○○，若係屬合資，該3 名買家如何得知其取得之
    數量與付出之金額相符，而被告子○○亦於警詢中供稱其購
    置海洛因後，即添加糖粉賺取差價（見0000000000號警卷第
    5 頁），是被告子○○所為自非合資購買之情，其所辯顯無
    可採。
(二)、被告己○○單獨及與被告壬○○共同販賣第一級毒品部分
1 、屏東縣九如鄉○○村○○路○段之「限制級檳榔攤」是被告
    己○○所開設一事，業據被告己○○於本院準備程序時供承
    屬實（見本院卷(一)第207 頁）。又被告子○○於偵訊時證稱
    ：「我在今天3 、4 月間才開始向己○○購買海洛因，被查
    獲的海洛因是我最近1 次在97年5 月1 日那天和丁○○一同
    前往九如那邊的檳榔攤向林恭宏購買海洛因」等語（見97年
    度偵字第2958號卷(一)第13、190 、191 頁），核與證人即被
    告丁○○於本院羈押訊問時所證：「97年5 月1 日下午2 時
    10分我被查獲時，在我身上扣到的海洛因是我跟子○○一起
    去九如鄉的一家檳榔攤向己○○所購買，總共買15包，共6,
    000 元」等語相符（見本院97年度聲羈卷字第142 號卷第15
    至17頁）；又證人即被告子○○於本院審理時證稱：「我和
    己○○是因為毒品的關係認識的，我曾經和他買過海洛因，
    是在97年3 月、4 月間，地點有時候是檳榔攤或是他家裡面
    ，大約有二次，兩次都是購買6,000 或是6,500 元，我要跟
    他買毒品都不會以電話先聯絡，丁○○或丙○○曾和我一起
    去過該處，但他們在外面」等語（見本院卷(二)第128 、129
    頁），觀之其於偵查中及本院審理所指之購買時間、地點、
    次數、價格及方法等情節均無齲齬，且與證人即被告丁○○
    於本院審理時所證伊曾和被告子○○一同至九如鄉檳榔攤找
    過林恭宏等情互核一致（見本院卷(二)第47頁），堪認其指證
    ，應係屬實而值採信，是被告己○○上開2 次販賣海洛因予
    被告子○○之行為，堪以認定。又被告子○○所證向被告己○○購買2 次之金額為6,000 及6,500 元不等，惟各次實際
    金額為何已因時間久遠而不復詳記，是應以利於被告己○○
    而認定其2 次收受之價金均為6,000元。
2、 證人辛○○於本院審理時證稱：「我認識壬○○，是在97年
    5 月間跟他買海洛因認識的，我是在屏東縣九如鄉○○路要
    往耆老村的大路邊的一個檳榔攤停車場和他買海洛因，他賣
    我500 元，共有2 次，確切的時間是在97年5 月26日晚上6
    點以及97年5 月27日晚間6 點，當時他錢收了就放在口袋，
    這二次毒品交易都有成功」等語（見本院卷(二)第192 至194
    頁），核與被告壬○○亦於警詢中證稱：「我於97年5 月初
    幫己○○販賣2 次毒品給辛○○，他2 次都是和我購買500
    元海洛因，地點都是在屏東縣九如鄉○○村○○路○ 段的限
    制檳榔攤交易，他沒有行動電話，都是直接到該處找我，2
    次時間都是在97年5 月份的晚上」等語及偵訊中所證曾販賣
    海洛因予辛○○等語並無出入（見0000000000號警卷第14、
    15頁；97年度毒偵字第1391號卷第14、15頁）。而被告壬○○雖於本院審理時復異前詞，供稱伊是因為被告己○○找人
    毆打伊，伊心生不滿始於警詢時誣陷被告己○○云云，惟被
    告壬○○於97年5 月28日係在被告己○○所開設之上開檳榔
    攤內遭警查獲，該時仍在該處工作，顯非與被告己○○互有
    怨隙之情，況其先前於警、偵訊均未供稱被告己○○毆打伊
    之情事，復未追究其傷害行為，已與其所述之情未洽，參以
    其先前於警詢中所證各節均與證人辛○○所證相符，是其於
    本院審理時所證應係迴護被告己○○之詞，從而，被告壬○○確有於上開時間為被告己○○交付2 次海洛因予證人辛○○無誤。另被告壬○○雖曾於偵訊中供稱伊並未向證人辛○○收取金錢，然其上開2 次交易海洛因時均與證人辛○○當
    場收受價金，業據證人辛○○證述如前，而被告壬○○僅受
    僱於被告己○○，當無得自行無償提供海洛因供人施用之可
    能，是被告己○○、壬○○有事實欄五(一)、(二)所載共同販賣
    第一級毒品海洛因之犯行。
3 、證人庚○○於偵訊中證稱：「我在97年4 月間，在限制級檳
    榔攤向壬○○購買過2 次500 元的海洛因，我有聽說限制級
    檳榔攤有在賣毒品，去那邊才認識壬○○，我都是直接到檳
    榔去買，沒有用電話聯絡」等語（見97年度偵字第3626號卷
    第273 至275 頁），復於本院審理時證稱：「我確實有和壬○○買過2 次海洛因，第一次是97年4 月底某日早上9 點，
    第二次是97年4 月底某日下午2 點，地點都在限制級檳榔攤
    ，都是500 元，他從衣服拿海洛因出來給我之後，我在給他
    500 元，2 次都是這樣，我都是直接過去檳榔攤，沒有事先
    聯絡」等語（見本院卷(二)第195 、196 頁），而被告壬○○
    曾為被告己○○以每包500 元之代價販賣2 次第一級毒品海
    洛因予證人庚○○之事實，亦據被告壬○○於警詢中供承明
    確（見0000000000號警卷第14、15頁），是其在案發之初，
    對亦涉及自身利害關係之事項供承不諱，且與證人庚○○所
    述購買毒品情節互核無訛，實堪採信，本此，被告壬○○確
    有於上開時間為被告己○○交付2 次海洛因予證人庚○○之
    事實，已然明確。
二、毒品危害防制條例所規定之販賣毒品罪，雖未明示「營利之
    意圖」為其犯罪構成要件，然「販賣」一語，在文義解釋上
    當然已寓含有買賤賣貴，而從中取利之意思存在。且從商業
    交易原理與一般社會觀念而言，販賣行為在通常情形下，仍
    係以牟取利益為其活動之主要誘因與目的。又政府為杜絕毒
    品氾濫，毒害人民甚深，再三宣導民眾遠離毒品、媒體報導
    既深且廣，對於禁絕毒品之政策，應為大眾所熟悉。再政府
    對於查緝施用、轉讓及販賣毒品無不嚴格執行查緝，且毒品
    物稀價昂、不易取得，苟無利可圖，縱屬至愚，亦無甘冒被
    取締移送法辦判處重刑之危險而平白從事販賣毒品。況販賣
    毒品乃違法行為，非可公然為之，且有其獨特之販售路線及
    管道，亦無公定之價格，復可任意增減其分裝之數量，而每
    次買賣之價量，亦可能隨時依市場貨源之供需情形、交易雙
    方之關係深淺、資力、對行情之認知、查緝是否嚴緊，及購
    買者被查獲時供述購買對象之可能性風險評估等諸般事由，
    而異其標準，非可一概而論，是販賣之利得，誠非固定，而
    縱使販賣之人從價差或量差中牟利方式雖異，其意圖營利之
    非法販賣行為仍屬同一。被告丁○○、子○○於97年5 月1
    日遭查獲時，扣得糖粉2 包，而糖粉之用途係其等在初購入
    海洛因後，自內取出部分用量，再將糖粉添入所購得之海洛
    因內，據以稀釋後再轉交予買家，業據被告子○○於警詢中
    供承屬實（見0000000000號警卷第5 頁）。而被告己○○亦
    於偵訊中證稱：「我海洛因都是一個叫做【世芳】的人購買
    ，買了之後有再加糖粉分裝」等語（見97年度偵字第3626號
    卷第163 頁），可知被告子○○、丁○○、己○○、壬○○
    人均以上開量差之方式牟利；另被告4 人該上開販賣第一級
    毒品之行為，均已自買家處獲得利益，業如上述，是被告4
    人就販賣第一級毒品予上開對象時具有牟利之意圖，應無疑
    義。
三、此外，復有被告子○○、丁○○所有供販賣使用之電子磅秤
    1 台、塑膠藥鏟2 支、糖粉2 包、放置糖粉所用之茶葉鐵罐
    1 個、空夾鏈袋1 包、0000000000號行動電話、0000000000
    號之行動電話1 支；被告己○○所有供販賣毒品所用電子磅
    秤1 台、空夾鏈袋1 包、塑膠藥鏟3 支扣案可證。綜上所述
    ，被告子○○、丁○○、己○○、壬○○上開犯行事證明確
    ，足堪認定。
四、新舊法比較
(一)、行為後法律有變更者，適用行為時之法律。但行為後之法律
    有利於行為人者，適用最有利於行為人之法律，現行刑法第
    2 條第1 項定有明文，又新舊刑法關於刑之規定，雖同採從
    輕主義，惟比較時仍應就罪刑有關之共犯、未遂犯、想像競
    合犯、牽連犯、連續犯、結合犯、自首減輕暨其他法定加減
    原因（如身分加減）與加減比例等一切情形，綜其全部之結
    果，而為比較，再適用有利於行為人之法律處斷，而不得一
    部割裂分別適用不同之新舊法（最高法院24年上字第4634號
    判例意旨、95年第8 次刑事庭會議決議參照），經查：
1 、被告4 人行為後，毒品危害防制條例業於98年5 月20日修正
    公布，原毒品危害防制條例第4 條第1 項規定：「製造、運
    輸、販賣第一級毒品者，處死刑或無期徒刑；處無期徒刑者
    ，得併科新臺幣一千萬元以下罰金」，修正後同條例第4 條
    第1 項、第2 項則分別修正為：「製造、運輸、販賣第一級
    毒品者，處死刑或無期徒刑；處無期徒刑者，得併科新臺幣
    二千萬元以下罰金」，是該條罰金法定刑部分已為提高，應
    適用修正前之法律較被告4 人有利。
2 、毒品危害防制條例第17條第1 項由原先「犯第4 條第1 項至
    第4項、第5條第1項至第4項前段、第6條第1項至第4項、第
    7 條第1 項至第4 項、第8 條第1 項至第4 項、第10條或第
    11條第1 項、第2 項之罪，供出毒品來源，因而破獲者，得
    減輕其刑」，修正為「犯第4 條至第8 條、第10條或第11條
    之罪，供出毒品來源，因而查獲其他正犯或共犯者，減輕或
    免除其刑」，並增訂第2 項：「犯第4 條至第8 條之罪於偵
    查及審判中均自白者，減輕其刑」，查被告子○○、丁○○
    於查獲供出毒品來源（即事實欄三(一)、(二)部分）、丁○○就
    其所犯販賣第一級毒品之部分，更於偵查及審判中均自白犯
    行，合於本項要件，應適用修正後之法律較被告子○○、丁○○有利。
(二)、綜上比較結果，就被告丁○○、子○○（除事實欄二(一)、(二)
    部分外）販賣第一級毒品之部分，因罰金刑為採得併科之規
    定，而減刑則為必減事由，故本件在未科以罰金刑之情況下
    ，應整體適用修正後之毒品危害防制條例對其等有利；而其
    餘被告2 人則應適用修正前之規定對其有利。
五、核被告子○○就事實欄二(一)、(二)之所為、被告己○○、壬○○販賣海洛因所為，係犯修正前毒品危害防制條例第4 條第
    1 項之販賣第一級毒品罪；被告子○○、丁○○事實欄三(一)
    、(二)販賣海洛因行為，係犯修正後之毒品危害防制條例第4
    條第1 項之販賣第一級毒品罪；被告4 人販賣前持有毒品之
    低度行為，為其後販賣毒品之高度行為所吸收，不另論罪。
    被告子○○就事實欄三(一)、(二)之犯行與被告丁○○有犯意聯
    絡及行為分擔，為共同正犯；被告己○○就事實欄五(一)、(二)
    、(三)、(四)與被告壬○○亦有有犯意聯絡及行為分擔，亦為共
    同正犯。又被告子○○、丁○○、己○○有事實欄所載之前
    案紀錄，有台灣高等法院被告前案紀錄表3 份在卷可按，其
    等有期徒刑執行完畢後，5 年內故意再犯本件有期徒刑以上
    之各罪，皆為累犯，是除其所犯販賣第一級毒品罪法定刑為
    死刑、無期徒刑依法不得加重外，其餘各罪均應依刑法第47
    條第1 項加重其刑。被告丁○○就事實三(一)、(二)之販賣第一
    級毒品之犯行，均於偵查、審判中自白，業如上述，是各該
    次犯行均合於新增訂之毒品危害防制條例第17條第2 項之要
    件，爰依修正後之規定，減輕其刑。又被告行為後，毒品危
    害防制條例已於民國98年5 月20日修正公布，其中第17條原
    規定：「犯第4 條第1 項至第4 項、第5 條第1 項至第4 項
    前段、第6 條第1 項至第4 項、第7 條第1 項至第4 項、第
    8 條第1 項至第4 項、第10條或第11條第1 項、第2 項之罪
    ，供出毒品來源，因而破獲者，得減輕其刑」。嗣改列第一
    項，並修正為：「犯第4 條至第8 條、第10條或第11條之罪
    ，供出毒品來源，因而查獲其他正犯或共犯者，減輕或免除
    其刑。」並增列第項規定：「犯第4 條至第8 條之罪於偵查
    及審判中均自白者，減輕其刑。」依該條修正立法理由觀之
    ，前者（第1 項）乃為有效追查毒品來源，斷絕毒品供給，
    以杜絕毒品泛濫，祇須行為人願意供出毒品來源之上手，因
    而查獲其他正犯或共犯者，即可邀減輕或免除其刑之寬典；
    後者（第2 項）則為使刑事案件儘速確定，鼓勵被告認罪，
    並節省司法資源，苟行為人於偵查及審判中均自白者，即符
    減刑要件。是修正後上開二項規定之立法目的及減免條件並
    不相同，二者自無法規競合之當然吸收關係可言（最高法院
    99年度台上字第1746號判決意旨參照），是依上開立法意旨
    及說明，毒品危害防制條例第17條第1 項規定之適用，行為
    人僅須供出毒品來源並因而查獲，即可依該條減刑，並不以
    行為人就自身犯行亦自白為限，且毒品危害防制條例第17
    條第1 項、第2 項之規定意旨不同，行為人若有供出來源並
    於偵、審中自白之2 項事由，當可予以遞減。查被告子○○
    、丁○○甫遭查獲時，即在警詢中供稱其等海洛因來源為被
    告己○○，有被告子○○、丁○○警詢筆錄2 份在卷可佐（
    見0000000000號警卷第57頁、97年度警聲搜字第426 號卷第
    62頁），而員警在得知此項線索後，遂向本院聲請搜索票，
    進而於97年5 月28日20時30分至上開「限制級檳榔攤」查獲
    之事實，有本院97年度聲搜字第398 號搜索票、搜索扣押筆
    錄1 份可考（見屏警刑偵二字第0000000000號卷第121 、
    122 、132 至151 頁），是被告子○○、丁○○就其事實欄
    三(一)、(二)之毒品來源告知足資辨別之人別特徵，致警方發動
    偵查作為並因而查獲，自應依上開條例第17條第1 項減輕其
    刑。至被告子○○所犯事實欄二(一)、(二)之犯行時點，係在其
    上開向被告己○○購買海洛因之前，是該2 次毒品來源顯非
    被告己○○，自不得予以減刑。
六、又毒品危害防制條例制定之目的，係為防制毒品危害，維護
    國民身心健康，而有關販賣第一級毒品罪責部分，則處以死
    刑或無期徒刑之重刑；然若未區別行為人販賣第一級毒品之
    數量、時間、所得，及所造成之危害，一律處以死刑或無期
    徒刑之重刑，自非罰其所當罰刑事政策之目的，亦非為阻絕
    毒害之唯一方法，本件被告4 人為圖私利而販賣第一級毒品
    海洛因，所為雖有不該，惟本院審酌被告4 人每次販賣數量
    非多，每次販賣所得金額亦最多為數千元不等，次數亦甚少
    ，其等犯罪情節與其他查獲販賣毒品之重量達數公斤至數百
    公斤之大盤毒梟，對社會之危害程度相比，其惡性尚非重大
    不赦，乃認若對其量處所犯該罪之法定最輕本刑，猶嫌過重
    ，在客觀上足以引起一般人之同情，情節尚堪憫恕，爰依刑
    法第59條之規定，就其等所犯販賣第一級毒品罪均減輕其刑
    。被告子○○有前揭累犯及2 項減輕事由、被告丁○○有前
    揭累犯及3 項減輕事由，均依法先加後遞減；被告己○○、
    壬○○則有上開加重減輕事由，應先加後減之。被告4 人所
    犯上開各罪，犯意各別、行為互殊，應分論併罰。
七、爰審酌被告子○○、丁○○、己○○、壬○○無視政府推動
    之禁毒政策，竟販賣或幫助販賣海洛因，戕害國民身心健康
    ，並破壞社會治安，惡性非輕，並依卷附台灣高等法院被告
    前案紀錄表4 份各參酌其等素行狀況、智識程度、生活狀況
    ，被告4 人販賣毒品之時間、次數、獲利等對社會治安造成
    之危害，除被告丁○○外，其餘均犯後矢口否認犯行之犯後
    態度等一切情狀，分別量處如主文所示之刑，並定其應執行
    之刑。
八、按毒品危害防制條例第19條第1 項規定「犯第4 條至第9 條
    、第12條、第13條或第14條第1 項、第2 項之罪者，其供犯
    罪所用或因犯罪所得之財物，均沒收之，如全部或一部不能
    沒收時，追徵其價額或以其財產抵償之」；又共同正犯之犯
    罪所得為新台幣時，因係合併計算，且於全部或一部不能沒
    收時，以其財產抵償之，為避免執行時發生重複沒收、抵償
    之情形，故各共同正犯之間係採連帶沒收主義，於裁判時僅
    諭知連帶沒收，不得就全體共同正犯之總所得對各該共同正
    犯分別重複諭知沒收；此與罰金刑應分別諭知、分別執行者
    不同（最高法院96年度台上字第3450號判決意旨參照），經
    查，被告4 人販賣第一級毒品所得如下：
(一)、被告子○○單獨販賣第一級毒品（即事實二(一)、(二)部分）部
    分，未扣案之所得1,000 元
(二)、被告子○○與丁○○共同販賣第一級毒品（即事實三(一)、(二)
    之未扣案所得1,000 元。
(三)、被告己○○單獨販賣第一級毒品（即事實四(一)、(二)），未扣
    案所得12,000元。
(四)、被告己○○、壬○○共同販賣第一級毒品（即事實五編號(一)
    、(二)、(三)、(四)）未扣案所得2,000 元。
    上開被告子○○、己○○未扣案之單獨販毒所得，依上開規
    定，如不能沒收時應分別以其等財產抵償之，另被告子○○
    、丁○○、己○○、壬○○就上開共同販賣海洛因而未扣案
    之犯罪所得，依前揭說明，仍均應依毒品危害防制條例第19
    條第1 項規定，併與其他共犯宣告連帶沒收，如全部或一部
    不能沒收時，以其等財產連帶抵償之。
九、扣案物品沒收部分
(一)、查獲當時自被告子○○位於屏東市○○○路70巷1 號2 樓B
    室住處搜索，所扣得之電子磅秤1 台、塑膠藥鏟2 支、糖粉
    2 包、放置糖粉所用之茶葉鐵罐1 個、空夾鏈袋1 包，為被
    告子○○及丁○○所有，業據被告2 人於警詢中供承明確（
    見0000000000號警卷第4 頁），並供販賣第一級毒品所用，
    均應依毒品危害防制條例第19條第1 項規定沒收之；扣案00
    00000000號行動電話1 支雖名義人為證人丑○○，然此為證
    人丑○○交予被告子○○使用（見97年度偵字第2958號卷(二)
    第144 頁），且被告子○○更交予被告丁○○使用，其自係
    基於所有人之身分支配該支手機，為其所有甚明，是該支手
    機亦應依同條規定予以沒收。至扣案之第一級之海洛因15包
    （合計總淨重為1.443 公克，純質總淨重0.53公克）則係被
    告子○○97年5 月1 日始購入，要與其上開犯行無關；扣案
    0000000000、0000000000號、0000000000號之行動電話各1
    支，則分別為被告子○○之綽號「鹿仔」（即朱俊祿）之友
    人及被告丙○○所有，有通聯紀錄資料查詢單2 紙附卷足憑
    ；扣案現金75 ,000 元、小錢包1 個、安非他命吸食器1 個
    、已注射海洛因之注射針筒3 支、止血帶1 條、均無證據證
    明與本案有何關連，均不為沒收銷燬及沒收之宣告。
(二)、扣案電子磅秤1 台、塑膠藥鏟3 支、空夾鏈袋1 包為被告己○○所有，供本件販賣毒品所用，應依毒品危害防制條例第
    19條第1 項第1 項沒收。至97年5 月28日查獲被告己○○所
    扣得白色粉末6 包，為第一級毒品海洛因（合計淨重5.91公
    克、純質淨重1.44公克），有法務部調查局濫用藥物實驗室
    鑑驗書在卷可參，係己○○所有於97年5 月28日甫購入（見
    97年度偵字第3626號卷第163 、307 頁），應與其上開犯行
    無涉；扣案之海洛因殘渣袋5 個、注射針筒8 支、現金3,00
    0 元、0000000000號及0000000000號行動電話2 支，則無證
    據證明與被告己○○、壬○○上開犯行相關，自不為沒收之
    諭知。
乙、無罪部分
一、公訴意旨另以：
(一)、被告子○○、丁○○、丙○○涉有下列販賣第一毒品之罪嫌
1、 子○○意圖營利，竟基於販賣第一級毒品海洛因之犯意，自
    96年1 月底某日起，至97年2 月7 日（或9 日）止，以0000
    000000（向丑○○所借）或0000000000、0000000000號行動
    電話作為聯絡工具，分別在屏東市○○路66號永利通訊行旁
    巷口、屏東市○○路7 巷26號炸蜢迷你火鍋店前、屏東市○○路中華電信建國服務中心前，以每次每包500 元之代價，
    單獨販賣海洛因1 包予丁○○20次。
2、 子○○意圖營利，竟基於販賣第一級毒品海洛因之犯意，自
    96年1 月底某日起，至97年2 月7 日（或9 日）止，由丁○○及乙○○共同出資，在上述時地，以每次每包500 元之代
    價，共同向子○○購買海洛因共約28次。
3、 子○○自97年1 月中旬某日10時許（或97年2 月初某日）起
    ，至97年4 月29日9 時許止，意圖營利，基於販賣第一級毒
    品海洛因之犯意，由丑○○以其持用之0000000000或000000
    0000號行動電話撥打子○○持用之0000000000或0000000000
    號行動電話，待接洽妥當後，分別約定在屏東市○○路屏東
    高工對面美而美早餐店前、屏東市○○路與復興路口之21世
    紀賣場前、屏東市○○路7 巷26號炸蜢迷你火鍋店前、屏東
    市○○路萬福宮前、屏東市○○路建國國小前等地點，由子
    ○○自行持海洛因前往交付5次。
4、 子○○、丁○○自97年3 月初某日起，至97年4 月29日9 時
    許止，意圖營利，基於共同販賣第一級毒品海洛因之犯意，
    由丑○○以其持用之0000000000或0000000000號行動電話撥
    打子○○或丁○○所持用之0000000000或0000000000號行動
    電話，約定以每包500 元之對價向其等購買海洛因，並分別
    約定在屏東市○○路屏東高工對面美而美早餐店前、屏東市
    ○○路與復興路口之21世紀賣場前、屏東市○○路7 巷26號
    炸蜢迷你火鍋店前、屏東市○○路萬福宮前、屏東市○○路
    建國國小前等地點交易毒品，由子○○指示丁○○單獨前往
    交易3 次。
5、 子○○自97年2 月間某日9 時多，意圖營利，與丙○○共同
    基於販賣第一級毒品海洛因之犯意聯絡，由丑○○以其持用
    之0000000000或0000000000號行動電話撥打子○○所持用之
    0000000000或0000000000號行動電話，約定以每包500 元之
    對價向其購買海洛因後，由子○○指示丙○○單獨前往約定
    之屏東市○○路建國國小前，販賣海洛因1 包予丑○○等語
    ，因認被告子○○、丁○○、丙○○亦有上開販賣第一級毒
    品海洛因之犯行。
(二)、被告己○○、壬○○、癸○○亦涉有下列販賣第一級毒品海
    洛因之罪嫌
1、 己○○自97年2 月間某日起，至97年5 月1 日止，在上述檳
    榔攤，或其於屏東縣九如鄉○○村○○路○段309 號住處，
    以每次6,000 元或6,500 元之價格，販賣海洛因1 大包予子
    ○○共2 次。
2、 己○○、癸○○自97年3 月15日起，至97年4 月初某日止，
    共同基於販賣第一級毒品海洛因之犯意聯絡，在上述檳榔攤
    ，由壬○○以其0000000000號（序號000000000000000 號）
    行動電話與癸○○持用之0000000000號或0000000000號行動
    電話取得聯繫，或由壬○○親至上述檳榔攤，癸○○依照己○○之指示，以每次每包海洛因500 元之價格，販賣海洛因
    1 包共5 次予壬○○。
3、 己○○、壬○○共同基於販賣第一級毒品海洛因之犯意聯絡
    ，自97年4 月底某日起，至97年5 月間某日止，在上述檳榔
    攤，由己○○指示，以每次每包海洛因500 元之價格，販賣
    海洛因1 包共3 次予癸○○施用。
4、 己○○、壬○○共同基於販賣第一級毒品海洛因之犯意聯絡
    於97年5 月23日15時30分許及97年5 月26日16時許，在上述
    檳榔攤，依照己○○之指示，以每次每包海洛因500 元之價
    格，販賣海洛因1 包共2 次予戊○○。
二、按犯罪事實應依證據認定之，無證據不得認定犯罪事實；不
    能證明被告犯罪者，應諭知無罪之判決，刑事訴訟法第154
    條第2 項、第301 條第1 項分別定有明文。復事實之認定，
    應憑證據，如未能發現相當證據，或證據不足以證明，自不
    能以推測或擬制之方法，為裁判基礎（最高法院30年上字第
    816 號、40年台上字第86號判例意旨參照）。又依刑事訴訟
    法第161 條第1 項規定，檢察官就被告犯罪事實，應負舉證
    責任，並指出證明之方法。因此，檢察官對於起訴之犯罪事
    實，應負提出證據及說服之實質舉證責任。倘其所提出之證
    據，不足為被告有罪之積極證明，或其指出證明之方法，無
    從說服法院以形成被告有罪之心證，基於無罪推定之原則，
    自應為被告無罪判決之諭知（最高法院92年台上字第128 號
    判例意旨參照）。又被告或共犯之自白，不得作為有罪判決
    之唯一證據，仍應調查其他必要之證據，以察其是否與事實
    相符，刑事訴訟法第156 條第2 項亦定有明文。
三、公訴意旨認被告子○○、丙○○、丁○○有上開(一)之犯行，
    係以被告子○○、丁○○、丙○○之供述、證人乙○○、丑
    ○○、江玉霞之證詞、房屋租賃契約書、高雄市立凱旋醫院
    濫用藥物成品檢驗通知書、法務部調查局濫用藥物實驗室鑑
    定書、搜索票、搜索扣押筆錄、扣押物品目錄品、搜索及指
    認照片共29張、指述販毒（含購毒）地點之照片27張、丙○○指認子○○達販毒地點之照片共14張、被告子○○指認販
    毒地點之照片共16張、丑○○指認其購毒地點之照片共10張
    、台灣檢驗科技股份有限公司之濫用藥物尿液檢驗報告、00
    00000000號及0000000000（丑○○）0000000000號（被告子
    ○○）、0000000000號（被告子○○及丁○○持用丑○○之
    手機）、0000000000號及0000000000號（被告丙○○）之相
    關通聯紀錄、車籍資料等物資為論據；又公訴意旨認被告己○○、癸○○、壬○○有上開(二)之犯行，係以被告己○○、
    癸○○、壬○○之供述、證人子○○、丁○○、丙○○之證
    詞、證人戊○○之證詞、法務部調查局濫用藥物實驗室鑑定
    書、本院核發之搜索票、搜索扣押筆錄、扣押物品目錄表、
    偵卷內之照片共12張、己○○販賣毒品組織圖、丑○○與丁○○0000000000號手機、（08）0000000 公共電話（中華電
    信）與0000000000號手機、（08）0000000 公共電話（中華
    電信）與0000000000號手機通聯紀錄、被告壬○○之000000
    0000號、被告己○○0000000000號、被告癸○○及壬○○持
    用之0000000000、0000000000號行動電話之雙向通聯紀錄、
    WQW —711 號機車及OVP —615 號機車之車籍資料、台灣檢
    驗科技股份有限公司濫用藥物尿液檢驗報告、被告戊○○
    0000000000號行動電話之雙向通聯等語為其論據。
四、訊據被告5 人，除被告丁○○坦承有販賣第一級毒品海洛因
    之犯行外，其餘被告均堅詞否認有何上開販賣第一級毒品海
    洛因之行為，經查：
(一)、被告子○○、丁○○、丙○○部分
1、 被告丁○○雖於偵訊中先證稱其自96年1 月底起，向被告子
    ○○以每次500 元之對價購買過10餘次海洛因，復於同日偵
    訊中改稱伊個人向被告子○○購買海洛因之次數共計20餘次
    （見97年度偵字第2958號卷(一)第143 至144 頁），是其於同
    日偵訊先後所述已有異，更與其先前於警詢中所供稱僅單獨
    向被告子○○購買5 、6 次海洛因明顯出入（見97年度偵字
    第2958號卷(一)第98頁），且並未交待各次交易之細節，尚難
    特定實際犯罪事實內容。另證人乙○○於偵訊中證稱曾向子
    ○○買過海洛因，惟僅泛指被告子○○之交易地點，並未具
    體指明各次購買之過程，已難認定被告子○○犯罪事實之存
    否，且其於警詢中先證稱與被告丁○○合資購買之次數共計
    10 幾 次，復於偵訊時供稱合資購買之次數為30餘次（見97
    年度偵字第2958號卷(一)第144 頁），是除交易細節極不明確
    外，次數亦前後不一，要難僅依被告丁○○及證人乙○○於
    警、偵訊具瑕疵之指述而被告子○○不利之認定。
2 、證人丑○○雖於本院審理時證稱：「我有單獨向子○○買海
    洛因，第一次情形我不記得，是在火鍋店，是買1,000 元1
    包，最後一次是我們被查獲那天（即97年5 月1 日），我是
    用手機和他聯絡，我和他買的金額都是1,000 元至2,000 元
    不等」等語（見本院卷(二)第49頁），惟其首次購買毒品之情
    形核與其先前97年5 月2 日第一次警詢中所證稱：「我從97
    年1 月中旬某日上午10時許，在屏東市○○路屏東高工學校
    對面早餐店前第一次和子○○買500 元的海洛因」等交易地
    點及金額均有不符（見00000000000 號警卷第47至48頁）。
    另證人丑○○於97年5 月16日之第二次警詢所證稱：「我自
    97年2 月初向子○○購買海洛因，地點是在屏東市○○路7
    巷26號之蚱蜢迷你火鍋店向他購買，次數太多次，沒有記下
    次數，他去建國國小、21世紀大賣場及蚱蜢迷你火鍋店交付
    海洛因時，有時候用走路，有時騎機車，有時開車，我是用
    插卡式公用電話撥打給子○○的門號0000000000、000000
    0000號手機」等語（見97年度偵字第2958號卷(一)第198 至20
    3 頁），所證交易地點及聯絡方式亦與其第一次警詢中所證
    ：「我們之後交易毒品之地點有21世紀賣場、萬福宮、屏東
    市○○路的丸山遊藝場，子○○有時會開車來，有時會騎機
    車來，我都是以自己000000000 號、0000000000號行動電話
    打0000000000、0000000000號手機聯絡」等情不一（見0000
    0000000 號警卷第47至48頁），是證人丑○○前後各次所述
    和被告子○○交易海洛因之時間、金額、地點、聯絡方式各
    節均大相逕庭，難以採認。另被告丁○○於本院審理時證稱
    ：「我曾經幫子○○送毒品給丑○○，都是子○○及丑○○
    先聯絡後，在固定在丸山遊藝場交易，第一次是在什麼時候
    我忘記了，最後一次就是我被抓的97年5 月1 日，買500 元
    ，是在21世紀賣場，第二次也是在21世紀賣場，我有跟他收
    500 元」等語，核與證人丑○○於第一次警詢所證：「97年
    3 月初第一次和丁○○買海洛因，和他買500 或1,000 元，
    最後1 次是4 月29日在21世紀賣場」（見0000000000號警卷
    第48至49頁）等交易地點及購買金額均不同。而被告丁○○
    於本院審理時證稱伊與證人丑○○交易海洛因時，均係被告
    子○○先與證人丑○○接洽後，伊再至約定地點交付乙情，
    惟此更與證人丑○○於第一次警詢所證：「最後1 次是由丁○○接聽電話然後騎機車來跟我交易」等語相違（見000000
    0000號警卷第49頁）。是證人丑○○在距案發時點較近之第
    一、二次警詢所證內容已大有差別，而本院審理時做證距案
    發時點已近二年，證明力益顯薄弱，從而，證人丑○○所證
    向被告子○○、丁○○購買海洛因之情節先後互異，難以依
    其證述佐認被告子○○與丁○○犯罪之時間及地點，自無從
    僅以被告丁○○之自白遽論其等犯行。
3、 證人丑○○雖於偵訊中證稱伊97年2 月間，曾以公共電話打
    被告子○○手機，在子○○接聽電話後，被告丙○○單獨前
    往建國國小，並自其上衣或胸罩口袋將海洛因交給伊，伊則
    當場交付價金予被告丙○○等語（見97年度偵字第2958號卷
    (一)第201 頁），惟證人丑○○於本院審理時則證稱伊沒有印
    象被告丙○○曾為被告子○○送海洛因等語（見本院卷第頁
    ），證人即被告子○○亦證稱：「我有拿海洛因給丑○○，
    但沒有叫丙○○單獨和丑○○見面」等語（見本院卷(二)第50
    頁正反面），是被告丙○○有無起訴書所載之行為，不無疑
    義。且證人丑○○於97年5 月1 日之警詢筆錄證稱：「我打
    電話給子○○要買海洛因後，丙○○騎1 部粉紅色重機車到
    屏東市○○路建國國小，將海洛因從衣服口袋或是胸罩內交
    給我後就離開了，我以何電話撥打子○○的何電話聯絡我忘
    記了」等語（見0000000000號警卷第48頁），復於97年5 月
    16日之警詢筆錄中改供承：「我都以自己手機打0000000000
    號及0000000000號行動電話，子○○、丙○○會輪流接電話
    ，並約地點當面交易，有時子○○載丙○○來，由丙○○從
    胸罩拿出海洛因給我，我將錢交給丙○○，我向子○○、丙○○、丁○○購買海洛因的地點有21世紀賣場，萬福宮、丸
    山遊藝場」等語（見97年度偵字第2958號卷(一)第201 頁），
    是證人丑○○先前所證與被告子○○交易地點不符，對被告
    丙○○是否單獨到達交易地點及到達交易地點方式之證述內
    容迥異。且其在距案發時間較近之2 次警詢中對以何電話與
    被告子○○手機聯絡均交待不清，卻能在檢察官複訊時，得
    以明確證稱係以公共電話與被告子○○聯絡毒品交易，顯與
    常情不符，難以其證述為被告子○○及丙○○不利之認定。
4、 此外，證人江玉霞之證詞、房屋租賃契約書僅能認定被告丁○○租賃房屋之事實、高雄市立凱旋醫院濫用藥物成品檢驗
    通知書、法務部調查局濫用藥物實驗室鑑定書、台灣檢驗科
    技股份有限公司之濫用藥物尿液檢驗報告，僅能認定查獲當
    時扣案之白色粉末15包為海洛因及證人丑○○97年5 月1 日
    前回溯96小時內曾施用第一級毒品海洛因之事實、本院核發
    之搜索票、搜索扣押筆錄、扣押物品目錄品、搜索及指認照
    片共29張、指述販毒（含購毒）地點之照片27張、丙○○指
    認子○○達販毒地點之照片共14張、被告子○○指認販毒地
    點之照片共16張、丑○○指認其購毒地點之照片共10張、00
    00000000號及0000000000號（被告丙○○）行動電話，均無
    法認定被告子○○、丙○○、丁○○之上揭犯行。另卷附00
    00000000號及0000000000（丑○○）0000000000號（被告子
    ○○）、0000000000號（被告子○○及丁○○持用丑○○之
    手機）雖可知雙方曾有密集通話，惟時間與其等上開所述均
    未符合，通話內容亦未可得知，要難參照認定被告3 人犯罪
    事實。
(二)、被告己○○、癸○○、壬○○部分
1、 證人即被告子○○於偵訊中雖證稱伊自97年3 、4 月開始向
    被告己○○購買海洛因，最後1 次是在97年5 月1 日等語（
    見97年度偵字第2958號卷第191 頁），惟並未明確證述其向
    被告己○○購買之次數。而證人即被告癸○○於97年2 月底
    至4 月初在限制級檳榔攤內工作期間，曾見過被告子○○向
    被告己○○購買過1 次海洛因等語，業據證人癸○○於偵訊
    中證述在卷（見97年度偵字第3626號卷第215 頁），是被告
    己○○實際販賣海洛因予被告子○○之次數為何，仍有疑問
    。又被告子○○於本院審理時始證稱伊向被告己○○購買海
    洛因之次數為2 次，被告丁○○及丙○○均曾與其去過限制
    級檳榔攤各1 次（見本院卷(二)第129 頁），核與被告丁○○
    於本院羈押訊問及被告丙○○於警詢所證各與被告子○○前
    往限制級檳榔攤1 次相符（見本院97年度聲羈字第142 號卷
    第15頁、0000000000號卷第93頁）。是被告子○○應僅於97
    年3 月、4 月間及97年5 月1 日向被告己○○購買過海洛因
    共2 次（即上開論罪科刑之部分），尚無證據可資證明被告
    己○○有其餘販賣海洛因予被告子○○之行為。
2、 公訴意旨認被告壬○○於97年3 月15日至97年4 月初止曾向
    被告己○○購買海洛因3 次，並親至限制級檳榔攤由被告癸○○受被告己○○指示後交付毒品，惟被告壬○○於本院審
    理時否認前揭情事。查被告壬○○雖曾於警詢中證稱：「我
    曾在97年3 月15日開始向癸○○買海洛因及安非他命，我是
    先用我的行動電話0000000000號撥打癸○○0000000000、00
    00000000號手機聯絡後，再約定在限制級檳榔攤交易」等語
    （見0000000000號警卷9 頁），是被告壬○○各次購買何種
    類之毒品，頗有疑義。又其復於警詢中證稱其最近1 次係在
    97年5 月初向被告癸○○買海洛因及安非他命（見00000000
    00號警卷第11頁），然斯時被告壬○○已自行在限制級檳榔
    攤工作，業如前述，自無須再轉向被告癸○○購買毒品。況
    被告壬○○嗣於接受檢察官訊問時，俱稱被告癸○○並無販
    賣毒品（見97年度第3626號偵卷第223 至224 頁），是其先
    前對被告癸○○不利證述之證明力更顯薄弱。又被告癸○○
    雖於警、偵訊供稱曾見被告壬○○於某日早上6 、7 點及某
    日中午1 時30分左右，與被告己○○在上開檳榔攤外交易海
    洛因被告壬○○，但未見販賣甲基安非他命云云（見000000
    0000號警卷第17至26頁），惟卷附被告癸○○及壬○○之手
    機通聯並未見有被告癸○○所述時間通話紀錄，且購買毒品
    之種類亦與被告壬○○所供不符，實難憑採為被告己○○及
    癸○○犯行之認定。
3、 證人即被告癸○○於97年4 月初自被告己○○所開設之限制
    級檳榔攤離職後，曾和被告己○○聯絡後再至該處向被告壬○○拿取海洛因3 次等情，雖據證人癸○○於偵訊中證述明
    確（97年度偵字第3626號卷第217 頁），惟被告壬○○於警
    詢中供承：「癸○○向我購買過3 次毒品，都是買海洛因，
    每次金額都是新台幣500 元，地點都是在限制級檳榔攤交易
    ，他第1 次向我購買時，以門號0000000000行動電話和我所
    持用0000000000號行動電話和我聯絡，癸○○後來過去檳榔
    攤找我，第2 次及第3 次癸○○都直接到檳榔攤向我購買，
    這3 次時間都在97年5 月份早上8 點至10點左右」等語（見
    0000000000號警卷第13頁），是其2 人所證交易毒品之聯絡
    對象、方式甚或時間均不一致，而被告癸○○所持用之0000
    000000手機亦僅於97年4 月8 日曾和被告壬○○所持用之上
    開門號有過通話紀錄，並無與被告己○○有何通話，且通話
    時間亦與被告壬○○所證購買時間不符，有卷附通聯紀錄附
    卷可考，要難認定其2 人先前所述究否與事實相符。而證人
    癸○○曾因與被告己○○有5,000 元之債務糾紛，雙方並有
    怨隙，業據被告癸○○、壬○○於警詢中供承無誤（見0000
    000000號警卷第14頁、97年度偵字第3626號卷第212 至214
    頁），衡情被告己○○在癸○○因此嫌隙離職後，當不會干
    冒遭證人癸○○檢舉之風險再售予其海洛因，而被告壬○○
    僅為受僱，明知被告己○○、癸○○有此仇隙，更無自作主
    張售予被告癸○○毒品之理，是被告癸○○、壬○○先前於
    警詢中所證互有出入，難以察明被告己○○有無此次犯行，
    在尚具合理懷疑之下，即無從僅以被告壬○○、癸○○有瑕
    疵之自白及證述佐證被告己○○、壬○○此3 次犯行。
4、 證人戊○○雖於警詢中供稱其曾於97年5 月23日及97年5 月
    26日以各次500 元之對價，騎機車至限制級檳榔攤向被告壬○○購買海洛因，共2 次云云（見0000000000號警卷第24至
    31頁），然而販賣第一級毒品為死刑、無期徒刑以上之重罪
    ，販賣之人當無大張旗鼓告知週遭其有出售第一級毒品，而
    證人即被告戊○○證稱其與被告壬○○僅認識1 個月餘，且
    無被告壬○○之聯絡電話（見0000000000號警卷第14頁），
    而被告壬○○亦供承不認識被告戊○○等語（見97年度毒偵
    字第1391號卷第15頁），是證人戊○○與被告壬○○應互不
    熟識，證人戊○○何能知悉被告壬○○有販賣毒品，並逕自
    騎機車到該處向其購買，所證要與常情未洽，在證人戊○○
    未到庭究明事實之下，無從僅依單一之指述而科以被告壬○○重刑。此外，證人戊○○並未提及被告己○○亦有參與該
    2 次販賣毒品之行為，益難僅依被告壬○○於該處工作而臆
    測被告己○○有該2 次犯行。
5、 此外，法務部調查局濫用藥物實驗室鑑定書、本院核發之搜
    索票、搜索扣押筆錄、扣押物品目錄表、偵卷內之照片共12
    張、己○○販賣毒品組織圖、丑○○與丁○○0000000000號
    手機、（08）0000000 公共電話（中華電信）與0000000000
    號手機、（08）0000000 公共電話（中華電信）與00000000
    00號手機通聯紀錄、被告壬○○之0000000000號、被告己○○0000000000號、被告癸○○及壬○○持用之0000000000、
    0000000000號行動電話之雙向通聯紀錄、WQW —711 號機車
    及OVP —615 號機車之車籍資料、台灣檢驗科技股份有限公
    司濫用藥物尿液檢驗報告、被告戊○○0000000000號行動電
    話之雙向通聯亦均無法認定公訴意旨所指被告己○○、壬○○、癸○○涉犯上開犯罪行為之實質、明確內容，自無從遽
    斷其等犯行存在。
五、綜上所述，本件除被告丁○○、癸○○、壬○○、證人丑○○、乙○○具有瑕疵之自白及指述外，其餘公訴人所引證據
    均不足以認定與本案有關而為佐證，本院復查無其他確切之
    證據足資證明被告6 人有上開販賣第一級毒品犯行，其等犯
    罪應屬不能證明，揆諸前揭說明，自應為無罪諭知
據上論斷，應依刑事訴訟法第299 條第1 項前段、301 條第1 項
，毒品危害防制條例第4 條第1 項、第17條第1 項、第2 項、第
19條第1 項、修正前毒品危害防制條例第4 條第1 項，刑法第2
條第1 項、第11條、第28條、第59條、第47條第1 項、第51條第
5款 、第9 款，判決如主文。
中    華    民    國    99    年    10    月    26    日
                  刑事第五庭    審判長法  官 林家聖
                                      法  官 謝濰仲
                                      法  官 劉怡孜
附表
┌───┬────┬───────────────────────────┐
│編號  │ 事 實  │ 所      處      之      罪      刑                   │
├───┼────┼───────────────────────────┤
│(一)    │二(一)    │子○○販賣第一級毒品，累犯，處有期徒刑拾伍年陸月，未扣│
│      │        │案販賣第一級毒品所得新台幣伍佰元沒收，如全部或一部不能│
│      │        │沒收，以其財產抵償之，扣案0000000000號手機壹支、電子磅│
│      │        │秤壹台、糖粉貳包、塑膠藥鏟貳支、茶葉鐵罐壹個、空夾鏈袋│
│      │        │壹包均沒收。                                          │
├───┼────┼───────────────────────────┤
│(二)    │二(二)    │子○○販賣第一級毒品，累犯，處有期徒刑拾伍年陸月，未扣│
│      │        │案販賣第一級毒品所得新台幣伍佰元沒收，如全部或一部不能│
│      │        │沒收，以其財產抵償之，扣案塑膠藥鏟貳支、電子磅秤壹台、│
│      │        │糖粉貳包、茶葉鐵罐壹個、空夾鏈袋壹包均沒收。          │
│      │        │                                                      │
├───┼────┼───────────────────────────┤
│(三)    │三(一)    │子○○共同販賣第一級毒品，累犯，處有期徒刑捌年，未扣│
│      │        │  案共同販賣第一級毒品所得新台幣伍佰元與丁○○連帶沒收│
│      │        │  ，如全部或一部不能沒收，以其等財產抵償之，扣案095572│
│      │        │  7404號手機壹支、塑膠藥鏟貳支、電子磅秤壹台、糖粉貳包│
│      │        │  、茶葉鐵罐壹個、空夾鏈袋壹包均沒收。                │
│      │        ├───────────────────────────┤
│      │        │丁○○共同販賣第一級毒品，累犯，處有期徒刑肆年，未扣│
│      │        │  案共同販賣第一級毒品所得新台幣伍佰元與子○○連帶沒收│
│      │        │  ，如全部或一部不能沒收，以其等財產抵償之，扣案095572│
│      │        │  7404號手機壹支、塑膠藥鏟貳支、電子磅秤壹台、糖粉貳包│
│      │        │  、茶葉鐵罐壹個、空夾鏈袋壹包均沒收。                │
├───┼────┼───────────────────────────┤
│(四)    │三(二)    │子○○共同販賣第一級毒品，累犯，處有期徒刑捌年，未扣│
│      │        │  案共同販賣第一級毒品所得新台幣伍佰元與丁○○連帶沒收│
│      │        │  ，如全部或一部不能沒收，以其等財產抵償之，扣案095572│
│      │        │  7404號手機壹支、塑膠藥鏟貳支、電子磅秤壹台、糖粉貳包│
│      │        │  、茶葉鐵罐壹個、空夾鏈袋壹包均沒收。                │
│      │        ├───────────────────────────┤
│      │        │丁○○共同販賣第一級毒品，累犯，處有期徒刑肆年，未扣│
│      │        │  案共同販賣第一級毒品所得新台幣伍佰元與子○○連帶沒收│
│      │        │  ，如全部或一部不能沒收，以其等財產抵償之，扣案095572│
│      │        │  7404號手機壹支、塑膠藥鏟貳支、電子磅秤壹台、糖粉貳  │
│      │        │  包、茶葉鐵罐壹個、空夾鏈袋壹包均沒收。              │
├───┼────┼───────────────────────────┤
│(五)    │ 四(一)   │己○○販賣第一級毒品，累犯，處有期徒刑拾伍年陸月，未扣│
│      │        │案販賣第一級毒品所得新台幣陸仟元沒收，如全部或一部不能│
│      │        │沒收，以其財產抵償之，扣案電子磅秤壹台、塑膠藥鏟支、│
│      │        │空夾鏈袋壹包均沒收。                                  │
├───┼────┼───────────────────────────┤
│(六)    │ 四(二)   │己○○販賣第一級毒品，累犯，處有期徒刑拾伍年陸月，未扣│
│      │        │案販賣第一級毒品所得新台幣陸仟元沒收，如全部或一部不能│
│      │        │沒收，以其財產抵償之，扣案電子磅秤壹台、塑膠藥鏟支、│
│      │        │空夾鏈袋壹包均沒收。                                  │
│      │        │                                                      │
├───┼────┼───────────────────────────┤
│(七)    │五(一)    │己○○共同販賣第一級毒品，累犯，處有期徒刑拾伍年陸月│
│      │        │  ，未扣案販賣第一級毒品所得新台幣伍佰元與壬○○連帶沒│
│      │        │  收，如全部或一部不能沒收，以其等財產連帶抵償之，扣案│
│      │        │  電子磅秤壹台、塑膠藥鏟支、空夾鏈袋壹包均沒收。    │
│      │        ├───────────────────────────┤
│      │        │壬○○共同販賣第一級毒品，處有期徒刑拾伍年，未扣案販│
│      │        │  賣第一級毒品所得新台幣伍佰元與己○○連帶沒收，如全部│
│      │        │  或一部不能沒收，以其等財產連帶抵償之，扣案電子磅秤壹│
│      │        │  台、塑膠藥鏟支、空夾鏈袋壹包均沒收。              │
├───┼────┼───────────────────────────┤
│(八)    │五(二)    │己○○共同販賣第一級毒品，累犯，處有期徒刑拾伍年陸月│
│      │        │  ，未扣案販賣第一級毒品所得新台幣伍佰元與壬○○連帶沒│
│      │        │  收，如全部或一部不能沒收，以其等財產連帶抵償之，扣案│
│      │        │  電子磅秤壹台、塑膠藥鏟支、空夾鏈袋壹包均沒收。    │
│      │        ├───────────────────────────┤
│      │        │壬○○共同販賣第一級毒品，處有期徒刑拾伍年，未扣案販│
│      │        │  賣第一級毒品所得新台幣伍佰元與己○○連帶沒收，如全部│
│      │        │  或一部不能沒收，以其等財產連帶抵償之，扣案電子磅秤壹│
│      │        │  台、塑膠藥鏟支、空夾鏈袋壹包均沒收。              │
├───┼────┼───────────────────────────┤
│(九)    │五(三)    │己○○共同販賣第一級毒品，累犯，處有期徒刑拾伍年陸月│
│      │        │  ，未扣案販賣第一級毒品所得新台幣伍佰元與壬○○連帶沒│
│      │        │  收，如全部或一部不能沒收，以其等財產連帶抵償之，扣案│
│      │        │  電子磅秤壹台、塑膠藥鏟支、空夾鏈袋壹包均沒收。    │
│      │        ├───────────────────────────┤
│      │        │壬○○共同販賣第一級毒品，處有期徒刑拾伍年，未扣案販│
│      │        │  賣第一級毒品所得新台幣伍佰元與己○○連帶沒收，如全部│
│      │        │  或一部不能沒收，以其等財產連帶抵償之，扣案電子磅秤壹│
│      │        │  台、塑膠藥鏟支、空夾鏈袋壹包均沒收。              │
├───┼────┼───────────────────────────┤
│(十)    │五(四)    │己○○共同販賣第一級毒品，累犯，處有期徒刑拾伍年陸月│
│      │        │  ，未扣案販賣第一級毒品所得新台幣伍佰元與壬○○連帶沒│
│      │        │  收，如全部或一部不能沒收，以其等財產連帶抵償之，扣案│
│      │        │  電子磅秤壹台、塑膠藥鏟支、空夾鏈袋壹包均沒收。    │
│      │        ├───────────────────────────┤
│      │        │壬○○共同販賣第一級毒品，處有期徒刑拾伍年，未扣案販│
│      │        │  賣第一級毒品所得新台幣伍佰元與己○○連帶沒收，如全部│
│      │        │  或一部不能沒收，以其等財產連帶抵償之，扣案電子磅秤壹│
│      │        │  台、塑膠藥鏟支、空夾鏈袋壹包均沒收。              │
└───┴────┴───────────────────────────┘
以上正本證明與原本無異。
如不服本判決應於收受判決後10日內向本院提出上訴書狀，並
應敘述具體理由；其未敘述上訴理由者，應於上訴期間屆滿後
20日內向本院補提理由書（均須按他造當事人之人數附繕本）
「切勿逕送上級法院」。
中    華    民    國    99    年    10    月    27    日
                                書記官  薛慧茹
附錄本案論罪科刑法條
修正前毒品危害防制條例第4條第1項
製造、運輸、販賣第一級毒品者，處死刑或無期徒刑；處無期徒
刑者，得併科新臺幣一千萬元以下罰金。
現行毒品危害防制條例第4條第1項
製造、運輸、販賣第一級毒品者，處死刑或無期徒刑；處無期徒
刑者，得併科新臺幣 2 千萬元以下罰金。

司法院資訊處製作；財團法人民間司法改革基金會備份。
